---
title: "SUIVI MSNA 2026"
format: 
  dashboard:
    orientation: columns
logo: images/IMPACT_LOGO.png
logo-alt: "IMPACT Logo"
Nav-buttons: [NER, CMR]
---
<style>
.small-text {
  font-size: 12px;
}

.quarto-dashboard .bslib-value-box .value-box-value {
    font-size: clamp(.1em, 7cqw, 5em);
}
</style>
<style>

/* Couleur des onglets */
.panel-tabset .nav-link {
  color:#000000 !important;
  font-weight: 600;
}

/* Onglet actif */
.panel-tabset .nav-link.active {
  background-color:  #000000 !important;
  color: white !important;
  border-radius: 8px;
}

/* Hover */
.panel-tabset .nav-link:hover {
  color: #EE5859 !important;
}

</style>


<style>

/* Couleur des onglets */
{.tabset} .nav-link {
  color: #000000 !important;
  font-weight: 600;
}

/* Onglet actif */
{.tabset} .nav-link.active {
  background-color: #000000 !important;
  color: white !important;
  border-radius: 8px;
}

/* Hover */
{.tabset} .nav-link:hover {
  color: #EE5859 !important;
}

</style>

```{r}
#| label: load-packages
rm(list=ls())
library(tidyverse)
library(DT)
library(readxl)
library(bslib)
library(bsicons)
library(plotly)
library(lubridate)
library(sf)
library(leaflet)
library(sf)
library(dplyr)
library(htmlwidgets)


```

```{r}
#| label: load-data
sample_ner_admin1 <- read_excel("01_docs/sample_summary_901_NER.xlsx", sheet = "sample_admin1")
sample_ner_admin2 <- read_excel("01_docs/sample_summary_901_NER.xlsx", sheet = "sample_admin2")
sample_ner_admin3 <- read_excel("01_docs/sample_summary_901_NER.xlsx", sheet = "sample_admin3")

sample_cmr_admin1 <- read_excel("01_docs/sample_summary_901_CMR.xlsx", sheet = "sample_admin1")
sample_cmr_admin2 <- read_excel("01_docs/sample_summary_901_CMR.xlsx", sheet = "sample_admin2")
sample_cmr_admin3 <- read_excel("01_docs/sample_summary_901_CMR.xlsx", sheet = "sample_admin3")


raw_data_ner <- read_excel("02_raw/raw_data_dummy.xlsx")
raw_data_cmr <- read_excel("02_raw/raw_data_dummy.xlsx")
```

```{r}
#| label: prep-data-ner

suivi_admin1 <-raw_data_ner |>
    group_by(admin1) |> 
    summarise(
        collecte_com_hote=sum(stratification=="population_non_deplacee", na.rm=TRUE),
        collecte_pdi=sum(stratification=="deplace_interne", na.rm=TRUE),
        collecte_refugie=sum(stratification=="refugie", na.rm=TRUE),
        collecte_retourne=sum(stratification=="retourne", na.rm=TRUE),
        collecte_total=collecte_com_hote + collecte_pdi + collecte_refugie + collecte_retourne
    ) |> 
    ungroup() |> 
    mutate(
        collecte_com_hote=ifelse(collecte_com_hote==1,0,collecte_com_hote),
        collecte_pdi=ifelse(collecte_pdi==1,0,collecte_pdi),
        collecte_refugie=ifelse(collecte_refugie==1,0,collecte_refugie),
        collecte_retourne=ifelse(collecte_retourne==1,0,collecte_retourne),
        collecte_total=collecte_com_hote + collecte_pdi + collecte_refugie + collecte_retourne
    ) # A supprimer une fois la collecte commence


tableau_suivi_admin1 <- sample_ner_admin1 |> 
    left_join(suivi_admin1, by=c("pcode_admin1"="admin1")) |> 
    mutate(
        collecte_com_hote=replace_na(collecte_com_hote, 0),
        collecte_pdi=replace_na(collecte_pdi, 0),
        collecte_refugie=replace_na(collecte_refugie, 0),
        collecte_retourne=replace_na(collecte_retourne, 0),
        collecte_total=replace_na(collecte_total, 0),
        taux_collecte=round(collecte_total/enquete_total*100,1),
        etat=case_when(
            taux_collecte==0 ~ "Non démarré",
            taux_collecte>0 & taux_collecte<100 ~ "En cours",
            taux_collecte>=100 ~ "Terminé"
        ),
        etat_hote=case_when(
            collecte_com_hote==0 ~ "Non démarré",
            collecte_com_hote>0 & collecte_com_hote<enquete_pnd ~ "En cours",
            enquete_pnd==collecte_com_hote ~ "Terminé"
        ),
        etat_pdi=case_when(
            collecte_pdi==0 ~ "Non démarré",
            collecte_pdi>0 & collecte_pdi<enquete_pdi ~ "En cours",
            enquete_pdi==collecte_pdi ~ "Terminé"
        ),
        etat_refugie=case_when(
            collecte_refugie==0 ~ "Non démarré",
            collecte_refugie>0 & collecte_refugie<enquete_ref ~ "En cours",
            enquete_ref==collecte_refugie ~ "Terminé"
        ),
        etat_retourne=case_when(
            collecte_retourne==0 ~ "Non démarré",
            collecte_retourne>0 & collecte_retourne<enquete_ret ~ "En cours",
            enquete_ret==collecte_retourne ~ "Terminé"
        )
    )

suivi_admin2 <-raw_data_ner |>
    group_by(admin2) |> 
    summarise(
        collecte_com_hote=sum(stratification=="population_non_deplacee", na.rm=TRUE),
        collecte_pdi=sum(stratification=="deplace_interne", na.rm=TRUE),
        collecte_refugie=sum(stratification=="refugie", na.rm=TRUE),
        collecte_retourne=sum(stratification=="retourne", na.rm=TRUE),
        collecte_total=collecte_com_hote + collecte_pdi + collecte_refugie + collecte_retourne
    ) |> 
    ungroup() |> 
    mutate(
        collecte_com_hote=ifelse(collecte_com_hote==1,0,collecte_com_hote),
        collecte_pdi=ifelse(collecte_pdi==1,0,collecte_pdi),
        collecte_refugie=ifelse(collecte_refugie==1,0,collecte_refugie),
        collecte_retourne=ifelse(collecte_retourne==1,0,collecte_retourne),
        collecte_total=collecte_com_hote + collecte_pdi + collecte_refugie + collecte_retourne
    ) # A supprimer une fois la collecte commence


tableau_suivi_admin2 <- sample_ner_admin2 |> 
    left_join(suivi_admin2, by=c("pcode_admin2"="admin2")) |> 
    mutate(
        collecte_com_hote=replace_na(collecte_com_hote, 0),
        collecte_pdi=replace_na(collecte_pdi, 0),
        collecte_refugie=replace_na(collecte_refugie, 0),
        collecte_retourne=replace_na(collecte_retourne, 0),
        collecte_total=replace_na(collecte_total, 0),
        taux_collecte=round(collecte_total/enquete_total*100,1),
        etat=case_when(
            taux_collecte==0 ~ "Non démarré",
            taux_collecte>0 & taux_collecte<100 ~ "En cours",
            taux_collecte>=100 ~ "Terminé"
        ),
        etat_hote=case_when(
            collecte_com_hote==0 ~ "Non démarré",
            collecte_com_hote>0 & collecte_com_hote<enquete_pnd ~ "En cours",
            enquete_pnd==collecte_com_hote ~ "Terminé"
        ),
        etat_pdi=case_when(
            collecte_pdi==0 ~ "Non démarré",
            collecte_pdi>0 & collecte_pdi<enquete_pdi ~ "En cours",
            enquete_pdi==collecte_pdi ~ "Terminé"
        ),
        etat_refugie=case_when(
            collecte_refugie==0 ~ "Non démarré",
            collecte_refugie>0 & collecte_refugie<enquete_ref ~ "En cours",
            enquete_ref==collecte_refugie ~ "Terminé"
        ),
        etat_retourne=case_when(
            collecte_retourne==0 ~ "Non démarré",
            collecte_retourne>0 & collecte_retourne<enquete_ret ~ "En cours",
            enquete_ret==collecte_retourne ~ "Terminé"
        )
    )


suivi_admin3 <-raw_data_ner |>
    group_by(admin3) |> 
    summarise(
        collecte_com_hote=sum(stratification=="population_non_deplacee", na.rm=TRUE),
        collecte_pdi=sum(stratification=="deplace_interne", na.rm=TRUE),
        collecte_refugie=sum(stratification=="refugie", na.rm=TRUE),
        collecte_retourne=sum(stratification=="retourne", na.rm=TRUE),
        collecte_total=collecte_com_hote + collecte_pdi + collecte_refugie + collecte_retourne
    ) |> 
    ungroup() |> 
    mutate(
        collecte_com_hote=ifelse(collecte_com_hote==1,0,collecte_com_hote),
        collecte_pdi=ifelse(collecte_pdi==1,0,collecte_pdi),
        collecte_refugie=ifelse(collecte_refugie==1,0,collecte_refugie),
        collecte_retourne=ifelse(collecte_retourne==1,0,collecte_retourne),
        collecte_total=collecte_com_hote + collecte_pdi + collecte_refugie + collecte_retourne
    ) # A supprimer une fois la collecte commence


tableau_suivi_admin3 <- sample_ner_admin3 |> 
    left_join(suivi_admin3, by=c("pcode_admin3"="admin3")) |> 
    mutate(
        collecte_com_hote=replace_na(collecte_com_hote, 0),
        collecte_pdi=replace_na(collecte_pdi, 0),
        collecte_refugie=replace_na(collecte_refugie, 0),
        collecte_retourne=replace_na(collecte_retourne, 0),
        collecte_total=replace_na(collecte_total, 0),
        taux_collecte=round(collecte_total/enquete_total*100,1),
        etat=case_when(
            taux_collecte==0 ~ "Non démarré",
            taux_collecte>0 & taux_collecte<100 ~ "En cours",
            taux_collecte>=100 ~ "Terminé"
        ),
        etat_hote=case_when(
            collecte_com_hote==0 ~ "Non démarré",
            collecte_com_hote>0 & collecte_com_hote<enquete_pnd ~ "En cours",
            enquete_pnd==collecte_com_hote ~ "Terminé"
        ),
        etat_pdi=case_when(
            collecte_pdi==0 ~ "Non démarré",
            collecte_pdi>0 & collecte_pdi<enquete_pdi ~ "En cours",
            enquete_pdi==collecte_pdi ~ "Terminé"
        ),
        etat_refugie=case_when(
            collecte_refugie==0 ~ "Non démarré",
            collecte_refugie>0 & collecte_refugie<enquete_ref ~ "En cours",
            enquete_ref==collecte_refugie ~ "Terminé"
        ),
        etat_retourne=case_when(
            collecte_retourne==0 ~ "Non démarré",
            collecte_retourne>0 & collecte_retourne<enquete_ret ~ "En cours",
            enquete_ret==collecte_retourne ~ "Terminé"
        )
    )


### Données pour les box
total_collecte <- sum(tableau_suivi_admin1$collecte_total)
collecte_com_hote <- sum(tableau_suivi_admin1$collecte_com_hote)
collecte_pdi <- sum(tableau_suivi_admin1$collecte_pdi)
collecte_refugie <- sum(tableau_suivi_admin1$collecte_refugie)
collecte_retourne <- sum(tableau_suivi_admin1$collecte_retourne)

total_survey <- sum(sample_ner_admin1$enquete_total)
taux_collecte <- total_collecte/total_survey*100
survey_com_hote <- sum(sample_ner_admin1$enquete_pnd)
taux_collecte_com_hote <- collecte_com_hote/survey_com_hote*100
survey_pdi <- sum(sample_ner_admin1$enquete_pdi)
taux_collecte_pdi <- collecte_pdi/survey_pdi*100
survey_refugie <- sum(sample_ner_admin1$enquete_ref)
taux_collecte_refugie <- collecte_refugie/survey_refugie*100
survey_retourne <- sum(sample_ner_admin1$enquete_ret)
taux_collecte_retourne <- collecte_retourne/survey_retourne*100

summary_table <- raw_data_ner %>%
  group_by(stratification, today) %>%
  summarise(count = n(), .groups = "drop")

summary_wide <- summary_table %>%
  arrange(today) %>% 
  pivot_wider(names_from = stratification, values_from = count, values_fill = 0)


summary_wide$today <- ymd(summary_wide$today)

summary_wide <- summary_wide %>%
  mutate(
    population_non_deplacee = if (!"population_non_deplacee" %in% names(.)) 0 else population_non_deplacee,
    deplace_interne = if (!"deplace_interne" %in% names(.)) 0 else deplace_interne,
    refugie = if (!"refugie" %in% names(.)) 0 else refugie,
    retourne = if (!"retourne" %in% names(.)) 0 else retourne
  )


```

# Vue d’ensemble (🗺)

::: {.panel-tabset}

## **🗺️ Niger**

```{css}
/* Style du layers control Leaflet */
.leaflet-control-layers {
  border: none !important;
  border-radius: 12px !important;
  box-shadow: 0 4px 12px rgba(0,0,0,0.15) !important;
  font-family: "Segoe UI", Arial, sans-serif !important;
  background: white !important;
}

.leaflet-control-layers-expanded {
  padding: 8px 12px !important;
}

.leaflet-control-layers-base label {
  display: block !important;
  padding: 6px 10px !important;
  margin: 2px 0 !important;
  border-radius: 6px !important;
  cursor: pointer !important;
  font-weight: 500 !important;
}

.leaflet-control-layers-base label:hover {
  background: #f0f0f0 !important;
}

.leaflet-control-layers-selector {
  margin-right: 8px !important;
  accent-color: #d65c5c !important;
}
```


```{r}

admin0 <- st_read("01_docs/ner_admin_boundaries.shp/ner_admin0.shp", quiet = TRUE)
admin1_base <- st_read("01_docs/ner_admin_boundaries.shp/ner_admin1.shp", quiet = TRUE)
admin2_base <- st_read("01_docs/ner_admin_boundaries.shp/ner_admin2.shp", quiet = TRUE)
admin3_base <- st_read("01_docs/ner_admin_boundaries.shp/ner_admin3.shp", quiet = TRUE)

# Données d'exemple : enquêtes réalisées et prévues
set.seed(123)
admin1_base <- admin1_base %>%
  mutate(
    enquetes_prevues = sample(100:600, n(), replace = TRUE),
    enquetes_realisees = sample(50:600, n(), replace = TRUE),
    enquetes_realisees = ifelse(enquetes_realisees > enquetes_prevues, enquetes_prevues, enquetes_realisees),
    taux_realisation = round(enquetes_realisees / enquetes_prevues * 100, 1),
    statut = case_when(
      taux_realisation >= 100 ~ "Atteint",
      taux_realisation >= 80 ~ "En cours",
      taux_realisation >= 50 ~ "Retard modéré",
      TRUE ~ "Retard critique"
    )
  )

admin2_base <- admin2_base %>%
  mutate(
    enquetes_prevues = sample(50:350, n(), replace = TRUE),
    enquetes_realisees = sample(30:350, n(), replace = TRUE),
    enquetes_realisees = ifelse(enquetes_realisees > enquetes_prevues, enquetes_prevues, enquetes_realisees),
    taux_realisation = round(enquetes_realisees / enquetes_prevues * 100, 1)
  )

admin3_base <- admin3_base %>%
  mutate(
    enquetes_prevues = sample(10:200, n(), replace = TRUE),
    enquetes_realisees =0,
    enquetes_realisees = ifelse(enquetes_realisees > enquetes_prevues, enquetes_prevues, enquetes_realisees),
    taux_realisation = round(enquetes_realisees / enquetes_prevues * 100, 1)
  )

# Palette de couleurs conditionnelle (vert → jaune → rouge)
get_color <- function(taux) {
  case_when(
    taux >= 100 ~ "#4bab5e",  # Vert
    taux >= 80 ~ "#F1C40F",   # Jaune
    taux >= 50 ~ "#E67E22",   # Orange
    TRUE ~ "#7E131B"          # Rouge
  )
}

# Fonction pour créer la palette dynamique
create_palette <- function(data, column) {
  colorNumeric(
    palette = c("#7E131B", "#E67E22", "#b0d3ab", "#0d4420"),
    domain = data[[column]],
    na.color = "#D3D3D3"
  )
}

# Palettes pour chaque niveau
pal_admin1 <- colorNumeric(
  palette = c("#7E131B", "#E67E22", "#b0d3ab", "#0d4420"),
  domain = admin1_base$taux_realisation
)
pal_admin2 <- colorNumeric(
  palette = c("#7E131B", "#E67E22", "#b0d3ab", "#0c592e"),
  domain = admin2_base$taux_realisation
)
pal_admin3 <- colorNumeric(
  palette = c("#b0d3ab","#7E131B",  "#0d4420"),
  domain = admin3_base$taux_realisation
)

bounds <- st_bbox(admin0)

  
leaflet() %>%
  addProviderTiles("CartoDB.Positron") %>%
  
  setView(
    lng = mean(c(bounds$xmin, bounds$xmax)),  # Centre longitude
    lat = mean(c(bounds$ymin, bounds$ymax)),  # Centre latitude
    zoom = 5.5  # Niveau de zoom adapté au Niger
  ) %>%
  
  # ... reste du code
  
  # Admin 1 - Régions
  addPolygons(
    data = admin1_base,
    fillColor = ~pal_admin1(taux_realisation),
    fillOpacity = 0.7,
    color = "#FFFFFF",
    weight = 1.5,
popup = ~paste0(
  "<div style='font-family: Arial, sans-serif; min-width: 200px;'>",
  "<strong style='font-size: 14px; color: #d65c5c;'>", adm1_name, "</strong><br>",
  "<hr style='margin: 5px 0;'>",
  "<table width='100%' cellspacing='0' cellpadding='2'>",
  "<tr><td>Enquête effectuée/prevue:</td><td align='right'><b>", enquetes_realisees, " / ", enquetes_prevues, "</b></td></tr>",
  "<tr><td>Taux de réalisation:</td><td align='right'><b>", taux_realisation, "%</b></td></tr>",
  "</table>",
  "<div style='background:#eee; border-radius:4px; margin-top:5px;'>",
  "<div style='background:#d65c5c; width:", taux_realisation, "%; border-radius:4px; text-align:center; color:white; font-size:10px;'>", taux_realisation, "%</div>",
  "</div>",
  "</div>"
),
    group = "admin1",
    label = ~paste0(adm1_name, " - ", taux_realisation, "%"),
    labelOptions = labelOptions(style = list("font-weight" = "bold"), textsize = "12px"),
    highlightOptions = highlightOptions(
      weight = 3,
      color = "#EE5859",
      fillOpacity = 0.9,
      bringToFront = TRUE
    ),
    # layerId = ~adm1_name
  ) %>%
  
  # Admin 2 - Départements
  addPolygons(
    data = admin2_base,
    fillColor = ~pal_admin2(taux_realisation),
    fillOpacity = 0.7,
    color = "#FFFFFF",
    weight = 1,
popup = ~paste0(
  "<div style='font-family: Arial, sans-serif; min-width: 200px;'>",
  "<strong style='font-size: 14px; color: #d65c5c;'>", adm2_name, "</strong><br>",
  "<hr style='margin: 5px 0;'>",
  "<table width='100%' cellspacing='0' cellpadding='2'>",
  "<tr><td>Enquête effectuée/prevue:</td><td align='right'><b>", enquetes_realisees, " / ", enquetes_prevues, "</b></td></tr>",
  "<tr><td>Taux de réalisation:</td><td align='right'><b>", taux_realisation, "%</b></td></tr>",
  "</table>",
  "<div style='background:#eee; border-radius:4px; margin-top:5px;'>",
  "<div style='background:#d65c5c; width:", taux_realisation, "%; border-radius:4px; text-align:center; color:white; font-size:10px;'>", taux_realisation, "%</div>",
  "</div>",
  "</div>"
),
    group = "admin2",
    label = ~paste0(adm2_name, " - ", taux_realisation, "%"),
    labelOptions = labelOptions(style = list("font-weight" = "bold"), textsize = "11px"),
    highlightOptions = highlightOptions(weight = 2.5, color = "#EE5859", fillOpacity = 0.9),
    # layerId = ~adm2_name
  ) %>%
  
  # Admin 3 - Communes
  addPolygons(
    data = admin3_base,
    fillColor = ~pal_admin3(taux_realisation),
    fillOpacity = 0.7,
    color = "#FFFFFF",
    weight = 0.8,
popup = ~paste0(
  "<div style='font-family: Arial, sans-serif; min-width: 200px;'>",
  "<strong style='font-size: 14px; color: #d65c5c;'>", adm3_name, "</strong><br>",
  "<hr style='margin: 5px 0;'>",
  "<table width='100%' cellspacing='0' cellpadding='2'>",
  "<tr><td>Enquête effectuée/prevue:</td><td align='right'><b>", enquetes_realisees, " / ", enquetes_prevues, "</b></td></tr>",
  "<tr><td>Taux de réalisation:</td><td align='right'><b>", taux_realisation, "%</b></td></tr>",
  "</table>",
  "<div style='background:#eee; border-radius:4px; margin-top:5px;'>",
  "<div style='background:#d65c5c; width:", taux_realisation, "%; border-radius:4px; text-align:center; color:white; font-size:10px;'>", taux_realisation, "%</div>",
  "</div>",
  "</div>"
),
    group = "admin3",
    label = ~paste0(adm3_name, " - ", taux_realisation, "%"),
    labelOptions = labelOptions(style = list("font-weight" = "bold"), textsize = "10px"),
    highlightOptions = highlightOptions(weight = 2, color = "#EE5859", fillOpacity = 0.9),
    layerId = ~adm3_name
  ) %>%
  
  addLayersControl(
    baseGroups = c("admin1", "admin2", "admin3"),
    options = layersControlOptions(collapsed = FALSE),
    position = "topleft"
  ) %>%
  # Légende
  addLegend(
    position = "bottomright",
    pal = pal_admin1,
    values = admin1_base$taux_realisation,
    title = "Taux de réalisation (%)",
    opacity = 0.7,
    labFormat = labelFormat(suffix = "%")
  ) %>%
  
  # Contrôle en haut à droite
addControl(
  html = paste0('
  <div style="
    background: white;
    padding: 10px 15px;
    border-radius: 12px;
    box-shadow: 0 4px 12px rgba(0,0,0,0.15);
    font-family: Arial, sans-serif;
    min-width: 220px;
  ">
    <div style="display: flex; align-items: center; gap: 10px; margin-bottom: 8px;">
      <div>
        <strong style="font-size: 13px;">Niger - MSNA 2026</strong>
        <div style="font-size: 10px; color: #888;">Suivi des collectes</div>
      </div>
    </div>
    <div style="
      background: #eee;
      border-radius: 4px;
      height: 6px;
      margin: 8px 0 5px 0;
    ">
      <div style="
        background: #0d4420;
      width: ', taux_collecte, '%;
      height: 6px;
      border-radius: 4px;
    "></div>
    </div>
    <div style="display: flex; justify-content: space-between; font-size: 10px; color: #666;">
      <span>Collecte globale</span>
      <span><b>', round(taux_collecte, 1), '%</b></span>
    </div>
    <hr style="margin: 8px 0 5px 0;">
    <span style="font-size: 10px; color: #999;">
      💡 Cliquez sur une région pour les détails
    </span>
  </div>
  '),
  position = "topright"
)

```


## **🗺Cameroun**

```{r}

admin0_cmr <- st_read("01_docs/cmr_admin_boundaries.shp/cmr_admin0.shp", quiet = TRUE)
admin1_base_cmr <- st_read("01_docs/cmr_admin_boundaries.shp/cmr_admin1.shp", quiet = TRUE)
admin2_base_cmr <- st_read("01_docs/cmr_admin_boundaries.shp/cmr_admin2.shp", quiet = TRUE)
admin3_base_cmr <- st_read("01_docs/cmr_admin_boundaries.shp/cmr_admin3.shp", quiet = TRUE)

# Données d'exemple : enquêtes réalisées et prévues
set.seed(123)
admin1_base <- admin1_base_cmr %>%
  mutate(
    enquetes_prevues = sample(100:600, n(), replace = TRUE),
    enquetes_realisees = sample(50:600, n(), replace = TRUE),
    enquetes_realisees = ifelse(enquetes_realisees > enquetes_prevues, enquetes_prevues, enquetes_realisees),
    taux_realisation = round(enquetes_realisees / enquetes_prevues * 100, 1),
    statut = case_when(
      taux_realisation >= 100 ~ "Atteint",
      taux_realisation >= 80 ~ "En cours",
      taux_realisation >= 50 ~ "Retard modéré",
      TRUE ~ "Retard critique"
    )
  )

admin2_base <- admin2_base_cmr %>%
  mutate(
    enquetes_prevues = sample(50:350, n(), replace = TRUE),
    enquetes_realisees = sample(30:350, n(), replace = TRUE),
    enquetes_realisees = ifelse(enquetes_realisees > enquetes_prevues, enquetes_prevues, enquetes_realisees),
    taux_realisation = round(enquetes_realisees / enquetes_prevues * 100, 1)
  )

admin3_base <- admin3_base_cmr %>%
  mutate(
    enquetes_prevues = sample(10:200, n(), replace = TRUE),
    enquetes_realisees =0,
    enquetes_realisees = ifelse(enquetes_realisees > enquetes_prevues, enquetes_prevues, enquetes_realisees),
    taux_realisation = round(enquetes_realisees / enquetes_prevues * 100, 1)
  )

# Palette de couleurs conditionnelle (vert → jaune → rouge)
get_color <- function(taux) {
  case_when(
    taux >= 100 ~ "#4bab5e",  # Vert
    taux >= 80 ~ "#F1C40F",   # Jaune
    taux >= 50 ~ "#E67E22",   # Orange
    TRUE ~ "#7E131B"          # Rouge
  )
}

# Fonction pour créer la palette dynamique
create_palette <- function(data, column) {
  colorNumeric(
    palette = c("#7E131B", "#E67E22", "#b0d3ab", "#0d4420"),
    domain = data[[column]],
    na.color = "#D3D3D3"
  )
}

# Palettes pour chaque niveau
pal_admin1 <- colorNumeric(
  palette = c("#7E131B", "#E67E22", "#b0d3ab", "#0d4420"),
  domain = admin1_base$taux_realisation
)
pal_admin2 <- colorNumeric(
  palette = c("#7E131B", "#E67E22", "#b0d3ab", "#0c592e"),
  domain = admin2_base$taux_realisation
)
pal_admin3 <- colorNumeric(
  palette = c("#b0d3ab","#7E131B",  "#0d4420"),
  domain = admin3_base$taux_realisation
)

bounds <- st_bbox(admin0_cmr)

  
leaflet() %>%
  addProviderTiles("CartoDB.Positron") %>%
  
  setView(
    lng = mean(c(bounds$xmin, bounds$xmax)),  # Centre longitude
    lat = mean(c(bounds$ymin, bounds$ymax)),  # Centre latitude
    zoom = 5.5  # Niveau de zoom adapté au Niger
  ) %>%
  
  # ... reste du code
  
  # Admin 1 - Régions
  addPolygons(
    data = admin1_base,
    fillColor = ~pal_admin1(taux_realisation),
    fillOpacity = 0.7,
    color = "#FFFFFF",
    weight = 1.5,
popup = ~paste0(
  "<div style='font-family: Arial, sans-serif; min-width: 200px;'>",
  "<strong style='font-size: 14px; color: #d65c5c;'>", adm1_name, "</strong><br>",
  "<hr style='margin: 5px 0;'>",
  "<table width='100%' cellspacing='0' cellpadding='2'>",
  "<tr><td>Enquête effectuée/prevue:</td><td align='right'><b>", enquetes_realisees, " / ", enquetes_prevues, "</b></td></tr>",
  "<tr><td>Taux de réalisation:</td><td align='right'><b>", taux_realisation, "%</b></td></tr>",
  "</table>",
  "<div style='background:#eee; border-radius:4px; margin-top:5px;'>",
  "<div style='background:#d65c5c; width:", taux_realisation, "%; border-radius:4px; text-align:center; color:white; font-size:10px;'>", taux_realisation, "%</div>",
  "</div>",
  "</div>"
),
    group = "admin1",
    label = ~paste0(adm1_name, " - ", taux_realisation, "%"),
    labelOptions = labelOptions(style = list("font-weight" = "bold"), textsize = "12px"),
    highlightOptions = highlightOptions(
      weight = 3,
      color = "#EE5859",
      fillOpacity = 0.9,
      bringToFront = TRUE
    ),
    # layerId = ~adm1_name
  ) %>%
  
  # Admin 2 - Départements
  addPolygons(
    data = admin2_base,
    fillColor = ~pal_admin2(taux_realisation),
    fillOpacity = 0.7,
    color = "#FFFFFF",
    weight = 1,
popup = ~paste0(
  "<div style='font-family: Arial, sans-serif; min-width: 200px;'>",
  "<strong style='font-size: 14px; color: #d65c5c;'>", adm2_name, "</strong><br>",
  "<hr style='margin: 5px 0;'>",
  "<table width='100%' cellspacing='0' cellpadding='2'>",
  "<tr><td>Enquête effectuée/prevue:</td><td align='right'><b>", enquetes_realisees, " / ", enquetes_prevues, "</b></td></tr>",
  "<tr><td>Taux de réalisation:</td><td align='right'><b>", taux_realisation, "%</b></td></tr>",
  "</table>",
  "<div style='background:#eee; border-radius:4px; margin-top:5px;'>",
  "<div style='background:#d65c5c; width:", taux_realisation, "%; border-radius:4px; text-align:center; color:white; font-size:10px;'>", taux_realisation, "%</div>",
  "</div>",
  "</div>"
),
    group = "admin2",
    label = ~paste0(adm2_name, " - ", taux_realisation, "%"),
    labelOptions = labelOptions(style = list("font-weight" = "bold"), textsize = "11px"),
    highlightOptions = highlightOptions(weight = 2.5, color = "#EE5859", fillOpacity = 0.9),
    # layerId = ~adm2_name
  ) %>%
  
  # Admin 3 - Communes
  addPolygons(
    data = admin3_base,
    fillColor = ~pal_admin3(taux_realisation),
    fillOpacity = 0.7,
    color = "#FFFFFF",
    weight = 0.8,
popup = ~paste0(
  "<div style='font-family: Arial, sans-serif; min-width: 200px;'>",
  "<strong style='font-size: 14px; color: #d65c5c;'>", adm3_name, "</strong><br>",
  "<hr style='margin: 5px 0;'>",
  "<table width='100%' cellspacing='0' cellpadding='2'>",
  "<tr><td>Enquête effectuée/prevue:</td><td align='right'><b>", enquetes_realisees, " / ", enquetes_prevues, "</b></td></tr>",
  "<tr><td>Taux de réalisation:</td><td align='right'><b>", taux_realisation, "%</b></td></tr>",
  "</table>",
  "<div style='background:#eee; border-radius:4px; margin-top:5px;'>",
  "<div style='background:#d65c5c; width:", taux_realisation, "%; border-radius:4px; text-align:center; color:white; font-size:10px;'>", taux_realisation, "%</div>",
  "</div>",
  "</div>"
),
    group = "admin3",
    label = ~paste0(adm3_name, " - ", taux_realisation, "%"),
    labelOptions = labelOptions(style = list("font-weight" = "bold"), textsize = "10px"),
    highlightOptions = highlightOptions(weight = 2, color = "#EE5859", fillOpacity = 0.9),
    layerId = ~adm3_name
  ) %>%
  
  addLayersControl(
    baseGroups = c("admin1", "admin2", "admin3"),
    options = layersControlOptions(collapsed = FALSE),
    position = "topleft"
  ) %>%
  # Légende
  addLegend(
    position = "bottomright",
    pal = pal_admin1,
    values = admin1_base$taux_realisation,
    title = "Taux de réalisation (%)",
    opacity = 0.7,
    labFormat = labelFormat(suffix = "%")
  ) %>%
  
  # Contrôle en haut à droite
addControl(
  html = paste0('
  <div style="
    background: white;
    padding: 10px 15px;
    border-radius: 12px;
    box-shadow: 0 4px 12px rgba(0,0,0,0.15);
    font-family: Arial, sans-serif;
    min-width: 220px;
  ">
    <div style="display: flex; align-items: center; gap: 10px; margin-bottom: 8px;">
      <div>
        <strong style="font-size: 13px;">Cameroun - MSNA 2026</strong>
        <div style="font-size: 10px; color: #888;">Suivi des collectes</div>
      </div>
    </div>
    <div style="
      background: #eee;
      border-radius: 4px;
      height: 6px;
      margin: 8px 0 5px 0;
    ">
      <div style="
        background: #0d4420;
      width: ', taux_collecte, '%;
      height: 6px;
      border-radius: 4px;
    "></div>
    </div>
    <div style="display: flex; justify-content: space-between; font-size: 10px; color: #666;">
      <span>Collecte globale</span>
      <span><b>', round(taux_collecte, 1), '%</b></span>
    </div>
    <hr style="margin: 8px 0 5px 0;">
    <span style="font-size: 10px; color: #999;">
      💡 **Cliquez sur une région pour les détails**
    </span>
  </div>
  '),
  position = "topright"
)

```

## **🗺Mauritanie**

```{r}

# admin0_mrt<- st_read("01_docs/mrt_admin_boundaries.shp/mrt_admin0.shp", quiet = TRUE)
# admin1_base_mrt <- st_read("01_docs/mrt_admin_boundaries.shp/mrt_admin1.shp", quiet = TRUE)
# # admin2_base_mrt <- st_read("01_docs/mrt_admin_boundaries.shp/mrt_admin2.shp", quiet = TRUE)
# # admin3_base_cmr <- st_read("01_docs/cmr_admin_boundaries.shp/cmr_admin3.shp", quiet = TRUE)
# 
# # Données d'exemple : enquêtes réalisées et prévues
# set.seed(123)
# admin1_base <- admin1_base_mrt %>%
#   mutate(
#         enquetes_prevues = 0,
#     enquetes_realisees = 0,
#     taux_realisation = 0,
#     statut = case_when(
#       taux_realisation >= 100 ~ "Atteint",
#       taux_realisation >= 80 ~ "En cours",
#       taux_realisation >= 50 ~ "Retard modéré",
#       TRUE ~ "Retard critique"
#     )
#   )
# 
# # admin2_base <- admin2_base_mrt %>%
# #   mutate(
# #        enquetes_prevues = 0,
# #     enquetes_realisees = 0,
# #     taux_realisation = 0
# #   )
# 
# # admin3_base <- admin3_base_cmr %>%
# #   mutate(
# #     enquetes_prevues = sample(10:200, n(), replace = TRUE),
# #     enquetes_realisees =0,
# #     enquetes_realisees = ifelse(enquetes_realisees > enquetes_prevues, enquetes_prevues, enquetes_realisees),
# #     taux_realisation = round(enquetes_realisees / enquetes_prevues * 100, 1)
# #   )
# 
# # Palette de couleurs conditionnelle (vert → jaune → rouge)
# get_color <- function(taux) {
#   case_when(
#     taux >= 100 ~ "#4bab5e",  # Vert
#     taux >= 80 ~ "#F1C40F",   # Jaune
#     taux >= 50 ~ "#E67E22",   # Orange
#     TRUE ~ "#7E131B"          # Rouge
#   )
# }
# 
# # Fonction pour créer la palette dynamique
# create_palette <- function(data, column) {
#   colorNumeric(
#     palette = c("#7E131B", "#E67E22", "#b0d3ab", "#0d4420"),
#     domain = data[[column]],
#     na.color = "#D3D3D3"
#   )
# }
# 
# # Palettes pour chaque niveau
# pal_admin1 <- colorNumeric(
#   palette = c("#7E131B", "#E67E22", "#b0d3ab", "#0d4420"),
#   domain = admin1_base$taux_realisation
# )
# # pal_admin2 <- colorNumeric(
# #   palette = c("#7E131B", "#E67E22", "#b0d3ab", "#0c592e"),
# #   domain = admin2_base$taux_realisation
# # )
# # pal_admin3 <- colorNumeric(
# #   palette = c("#b0d3ab","#7E131B",  "#0d4420"),
# #   domain = admin3_base$taux_realisation
# # )
# 
# bounds <- st_bbox(admin0_mrt)

  
leaflet() %>%
  addProviderTiles("CartoDB.Positron") %>%
  
  setView(
    lng = mean(c(bounds$xmin, bounds$xmax)),  # Centre longitude
    lat = mean(c(bounds$ymin, bounds$ymax)),  # Centre latitude
    zoom = 5.5  # Niveau de zoom adapté au Niger
  ) 
```


## **🗺Burkina Faso**

```{r}

# admin0_bfa<- st_read("01_docs/bfa_admin_boundaries.shp/bfa_admin0.shp", quiet = TRUE)
# admin1_base_bfa <- st_read("01_docs/bfa_admin_boundaries.shp/bfa_admin1.shp", quiet = TRUE)

# saveRDS(admin1_base_bfa, file = "01_docs/bfa_admin_boundaries.shp/bfa_admin1.rds")
admin1_base_bfa <- readRDS("01_docs/bfa_admin_boundaries.shp/bfa_admin1.rds")
# admin2_base_bfa <- st_read("01_docs/bfa_admin_boundaries.shp/bfa_admin2.shp", quiet = TRUE)
# admin3_base_cmr <- st_read("01_docs/cmr_admin_boundaries.shp/cmr_admin3.shp", quiet = TRUE)

# Données d'exemple : enquêtes réalisées et prévues
set.seed(123)
admin1_base <- admin1_base_bfa %>%
  mutate(
    enquetes_prevues = 0,
    enquetes_realisees = 0,
    taux_realisation = 0,
    statut = case_when(
      taux_realisation >= 100 ~ "Atteint",
      taux_realisation >= 80 ~ "En cours",
      taux_realisation >= 50 ~ "Retard modéré",
      TRUE ~ "Retard critique"
    )
  )

# admin2_base <- admin2_base_bfa %>%
#   mutate(
#    enquetes_prevues = 0,
#     enquetes_realisees = 0,
#     taux_realisation = 0
#   )

# admin3_base <- admin3_base_cmr %>%
#   mutate(
#     enquetes_prevues = sample(10:200, n(), replace = TRUE),
#     enquetes_realisees =0,
#     enquetes_realisees = ifelse(enquetes_realisees > enquetes_prevues, enquetes_prevues, enquetes_realisees),
#     taux_realisation = round(enquetes_realisees / enquetes_prevues * 100, 1)
#   )

# Palette de couleurs conditionnelle (vert → jaune → rouge)
get_color <- function(taux) {
  case_when(
    taux >= 100 ~ "#4bab5e",  # Vert
    taux >= 80 ~ "#F1C40F",   # Jaune
    taux >= 50 ~ "#E67E22",   # Orange
    TRUE ~ "#7E131B"          # Rouge
  )
}

# Fonction pour créer la palette dynamique
create_palette <- function(data, column) {
  colorNumeric(
    palette = c("#E67E22","#7E131B",  "#b0d3ab", "#0d4420"),
    domain = data[[column]],
    na.color = "#D3D3D3"
  )
}

# Palettes pour chaque niveau
pal_admin1 <- colorNumeric(
  palette = c("#E67E22","#7E131B",  "#b0d3ab", "#0d4420"),
  domain = admin1_base$taux_realisation
)
# pal_admin2 <- colorNumeric(
#   palette = c("#7E131B", "#E67E22", "#b0d3ab", "#0c592e"),
#   domain = admin2_base$taux_realisation
# )
# pal_admin3 <- colorNumeric(
#   palette = c("#b0d3ab","#7E131B",  "#0d4420"),
#   domain = admin3_base$taux_realisation
# )

# bounds <- st_bbox(admin0_bfa)

  
leaflet() %>%
  addProviderTiles("CartoDB.Positron") %>%
  setView(
    lng = -1.5,
    lat = 12.3,
    zoom = 6
  )   %>%   addPolygons(
    data = admin1_base,
    fillColor = ~pal_admin1(taux_realisation),
    fillOpacity = 0.7,
    color = "#FFFFFF",
    weight = 1.5)
```


:::

# NIGER

## Column - Overview NER 

### Row - Overall Summary


```{r}
value_box(
  title = "Enquêtes réalisées I Total",
  value = paste0(total_collecte,"/",total_survey, " (", round(taux_collecte, 1), "%)"),
  showcase = bsicons::bs_icon("Clipboard2 check"),
  theme = "bg-success"
)

```

```{r}
value_box(
  title = "Enquêtes réalisées I Communauté hôte",
  value = paste0(collecte_com_hote,"/",survey_com_hote, " (", round(taux_collecte_com_hote, 1), "%)"),
  showcase = bsicons::bs_icon("Person standing"),
  theme = "primary"
)
```

```{r}
value_box(
  title = "Enquêtes réalisées I PDI",
  value = paste0(collecte_pdi,"/",survey_pdi, " (", round(taux_collecte_pdi, 1), "%)"),
  showcase = bsicons::bs_icon("Person walking"),
  theme = "yellow"
)
```

```{r}
value_box(
  title = "Enquêtes réalisées I Réfugiés",
  value = paste0(collecte_refugie,"/",survey_refugie, " (", round(taux_collecte_refugie, 1), "%)"),
  showcase = bsicons::bs_icon("People"),
  theme = "red"
)
```

```{r}
value_box(
  title = "Enquêtes réalisées I Retournés",
  value = paste0(collecte_retourne,"/",survey_retourne, " (", round(taux_collecte_retourne, 1), "%)"),
  showcase = bsicons::bs_icon("Arrow counterclockwise"),
  theme = "orange"
)
```

### Row - Summary by project {.tabset}

```{r}
#| label: collecte-admin1-ner
#| title: Etat d'avancement I Admin1
datatable(
  tableau_suivi_admin1,
  extensions = c("Buttons", "FixedHeader"),
  options = list(
    pageLength = 10,
    autoWidth = TRUE,
    fixedHeader = TRUE,
     fixedColumns = list(
      leftColumns = 2  
    ),
    dom = "Bfrtip",
    language = list(url = '//cdn.datatables.net/plug-ins/1.10.11/i18n/French.json'),
    buttons = list(
      list(
        extend = "excel",
        text = '<span style="font-size:8px;">📥</span> Excel',
        exportOptions = list(columns = ":visible")
      )
    ),
    columnDefs = list(
      list(targets = c("etat_hote", "etat_pdi", "etat_refugie", "etat_retourne"), visible = FALSE),
      list(targets = "_all", className = "dt-left")
    )
  ),
  rownames = FALSE,
  class = "compact hover nowrap"
) |>
  formatStyle(
    "taux_collecte",
    background = styleColorBar(c(0, 100), "#d65c5c"),
    backgroundSize = "100% 80%",
    backgroundRepeat = "no-repeat",
    backgroundPosition = "center"
  ) |>
  formatStyle(
    "collecte_total",
    fontWeight = "bold",
    color = styleInterval(
      c(50, 100),
      c("#E67E22", "#b0d3ab", "#0d4420")
    )
  ) |>
  formatStyle(
    c("collecte_com_hote", "collecte_pdi", "collecte_refugie", "collecte_retourne"),
    backgroundColor = styleEqual(
      c(0, NA),
      c("#f8d7da", "#ffffff")
    )
  )

```

```{r}
#| label: collecte-admin2-ner
#| title: Etat d'avancement I Admin2

datatable(
    tableau_suivi_admin2,
  extensions = c("Buttons", "FixedHeader"),
  options = list(
    pageLength = 10,
    autoWidth = TRUE,
    fixedHeader = TRUE,
     fixedColumns = list(
      leftColumns = 4 
    ),
    dom = "Bfrtip",
    language = list(url = '//cdn.datatables.net/plug-ins/1.10.11/i18n/French.json'),
    buttons = list(
      list(
        extend = "excel",
        text = '<span style="font-size:10px;">📥</span> Excel',
        exportOptions = list(columns = ":visible")
      )
    ),
    columnDefs = list(
      list(targets = c("etat_hote", "etat_pdi", "etat_refugie", "etat_retourne"), visible = FALSE),
      list(targets = "_all", className = "dt-left")
    )
  ),
  rownames = FALSE,
  class = "compact hover nowrap"
) |>
  formatStyle(
    "taux_collecte",
    background = styleColorBar(c(0, 100), "#d65c5c"),
    backgroundSize = "100% 80%",
    backgroundRepeat = "no-repeat",
    backgroundPosition = "center"
  ) |>
  formatStyle(
    "collecte_total",
    fontWeight = "bold",
    color = styleInterval(
      c(50, 100),
      c("#E67E22", "#b0d3ab", "#0d4420")
    )
  ) |>
  formatStyle(
    c("collecte_com_hote", "collecte_pdi", "collecte_refugie", "collecte_retourne"),
    backgroundColor = styleEqual(
      c(0, NA),
      c("#f8d7da", "#ffffff")
    )
  )


```

```{r}
#| label: collecte-admin3-ner
#| title: Etat d'avancement I Admin3
datatable(
  tableau_suivi_admin3,
   extensions = c("Buttons", "FixedHeader"),
  options = list(
    pageLength = 10,
    autoWidth = TRUE,
    fixedHeader = TRUE,
      fixedColumns = list(
      leftColumns = 6 
    ),
    dom = "Bfrtip",
    language = list(url = '//cdn.datatables.net/plug-ins/1.10.11/i18n/French.json'),
    buttons = list(
      list(
        extend = "excel",
        text = '<span style="font-size:10px;">📥</span> Excel',
        exportOptions = list(columns = ":visible")
      )
    ),
    columnDefs = list(
      list(targets = c("etat_hote", "etat_pdi", "etat_refugie", "etat_retourne"), visible = FALSE),
      list(targets = "_all", className = "dt-left")
    )
  ),
  rownames = FALSE,
  class = "compact hover nowrap"
) |>
  formatStyle(
    "taux_collecte",
    background = styleColorBar(c(0, 100), "#d65c5c"),
    backgroundSize = "100% 80%",
    backgroundRepeat = "no-repeat",
    backgroundPosition = "center"
  ) |>
  formatStyle(
    "collecte_total",
    fontWeight = "bold",
    color = styleInterval(
      c(50, 100),
      c("#E67E22", "#b0d3ab", "#0d4420")
    )
  ) |>
  formatStyle(
    c("collecte_com_hote", "collecte_pdi", "collecte_refugie", "collecte_retourne"),
    backgroundColor = styleEqual(
      c(0, NA),
      c("#f8d7da", "#ffffff")
    )
  )

```
# CAMEROUN

```{r}
#| label: prep-data-cmr

suivi_admin1 <-raw_data_cmr |>
    group_by(admin1) |> 
    summarise(
        collecte_com_hote=sum(stratification=="population_non_deplacee", na.rm=TRUE),
        collecte_pdi=sum(stratification=="deplace_interne", na.rm=TRUE),
        collecte_refugie=sum(stratification=="refugie", na.rm=TRUE),
        collecte_retourne=sum(stratification=="retourne", na.rm=TRUE),
        collecte_total=collecte_com_hote + collecte_pdi + collecte_refugie + collecte_retourne
    ) |> 
    ungroup() |> 
    mutate(
        collecte_com_hote=ifelse(collecte_com_hote==1,0,collecte_com_hote),
        collecte_pdi=ifelse(collecte_pdi==1,0,collecte_pdi),
        collecte_refugie=ifelse(collecte_refugie==1,0,collecte_refugie),
        collecte_retourne=ifelse(collecte_retourne==1,0,collecte_retourne),
        collecte_total=collecte_com_hote + collecte_pdi + collecte_refugie + collecte_retourne
    ) # A supprimer une fois la collecte commence


tableau_suivi_admin1 <- sample_cmr_admin1 |> 
    left_join(suivi_admin1, by=c("pcode_admin1"="admin1")) |> 
    mutate(
        collecte_com_hote=replace_na(collecte_com_hote, 0),
        collecte_pdi=replace_na(collecte_pdi, 0),
        collecte_refugie=replace_na(collecte_refugie, 0),
        collecte_retourne=replace_na(collecte_retourne, 0),
        collecte_total=replace_na(collecte_total, 0),
        taux_collecte=round(collecte_total/enquete_total*100,1),
        etat=case_when(
            taux_collecte==0 ~ "Non démarré",
            taux_collecte>0 & taux_collecte<100 ~ "En cours",
            taux_collecte>=100 ~ "Terminé"
        ),
        etat_hote=case_when(
            collecte_com_hote==0 ~ "Non démarré",
            collecte_com_hote>0 & collecte_com_hote<enquete_pnd ~ "En cours",
            enquete_pnd==collecte_com_hote ~ "Terminé"
        ),
        etat_pdi=case_when(
            collecte_pdi==0 ~ "Non démarré",
            collecte_pdi>0 & collecte_pdi<enquete_pdi ~ "En cours",
            enquete_pdi==collecte_pdi ~ "Terminé"
        ),
        etat_refugie=case_when(
            collecte_refugie==0 ~ "Non démarré",
            collecte_refugie>0 & collecte_refugie<enquete_ref ~ "En cours",
            enquete_ref==collecte_refugie ~ "Terminé"
        ),
        etat_retourne=case_when(
            collecte_retourne==0 ~ "Non démarré",
            collecte_retourne>0 & collecte_retourne<enquete_ret ~ "En cours",
            enquete_ret==collecte_retourne ~ "Terminé"
        )
    )

suivi_admin2 <-raw_data_cmr |>
    group_by(admin2) |> 
    summarise(
        collecte_com_hote=sum(stratification=="population_non_deplacee", na.rm=TRUE),
        collecte_pdi=sum(stratification=="deplace_interne", na.rm=TRUE),
        collecte_refugie=sum(stratification=="refugie", na.rm=TRUE),
        collecte_retourne=sum(stratification=="retourne", na.rm=TRUE),
        collecte_total=collecte_com_hote + collecte_pdi + collecte_refugie + collecte_retourne
    ) |> 
    ungroup() |> 
    mutate(
        collecte_com_hote=ifelse(collecte_com_hote==1,0,collecte_com_hote),
        collecte_pdi=ifelse(collecte_pdi==1,0,collecte_pdi),
        collecte_refugie=ifelse(collecte_refugie==1,0,collecte_refugie),
        collecte_retourne=ifelse(collecte_retourne==1,0,collecte_retourne),
        collecte_total=collecte_com_hote + collecte_pdi + collecte_refugie + collecte_retourne
    ) # A supprimer une fois la collecte commence


tableau_suivi_admin2 <- sample_cmr_admin2 |> 
    left_join(suivi_admin2, by=c("pcode_admin2"="admin2")) |> 
    mutate(
        collecte_com_hote=replace_na(collecte_com_hote, 0),
        collecte_pdi=replace_na(collecte_pdi, 0),
        collecte_refugie=replace_na(collecte_refugie, 0),
        collecte_retourne=replace_na(collecte_retourne, 0),
        collecte_total=replace_na(collecte_total, 0),
        taux_collecte=round(collecte_total/enquete_total*100,1),
        etat=case_when(
            taux_collecte==0 ~ "Non démarré",
            taux_collecte>0 & taux_collecte<100 ~ "En cours",
            taux_collecte>=100 ~ "Terminé"
        ),
        etat_hote=case_when(
            collecte_com_hote==0 ~ "Non démarré",
            collecte_com_hote>0 & collecte_com_hote<enquete_pnd ~ "En cours",
            enquete_pnd==collecte_com_hote ~ "Terminé"
        ),
        etat_pdi=case_when(
            collecte_pdi==0 ~ "Non démarré",
            collecte_pdi>0 & collecte_pdi<enquete_pdi ~ "En cours",
            enquete_pdi==collecte_pdi ~ "Terminé"
        ),
        etat_refugie=case_when(
            collecte_refugie==0 ~ "Non démarré",
            collecte_refugie>0 & collecte_refugie<enquete_ref ~ "En cours",
            enquete_ref==collecte_refugie ~ "Terminé"
        ),
        etat_retourne=case_when(
            collecte_retourne==0 ~ "Non démarré",
            collecte_retourne>0 & collecte_retourne<enquete_ret ~ "En cours",
            enquete_ret==collecte_retourne ~ "Terminé"
        )
    )


suivi_admin3 <-raw_data_cmr |>
    group_by(admin3) |> 
    summarise(
        collecte_com_hote=sum(stratification=="population_non_deplacee", na.rm=TRUE),
        collecte_pdi=sum(stratification=="deplace_interne", na.rm=TRUE),
        collecte_refugie=sum(stratification=="refugie", na.rm=TRUE),
        collecte_retourne=sum(stratification=="retourne", na.rm=TRUE),
        collecte_total=collecte_com_hote + collecte_pdi + collecte_refugie + collecte_retourne
    ) |> 
    ungroup() |> 
    mutate(
        collecte_com_hote=ifelse(collecte_com_hote==1,0,collecte_com_hote),
        collecte_pdi=ifelse(collecte_pdi==1,0,collecte_pdi),
        collecte_refugie=ifelse(collecte_refugie==1,0,collecte_refugie),
        collecte_retourne=ifelse(collecte_retourne==1,0,collecte_retourne),
        collecte_total=collecte_com_hote + collecte_pdi + collecte_refugie + collecte_retourne
    ) # A supprimer une fois la collecte commence


tableau_suivi_admin3 <- sample_cmr_admin3 |> 
    left_join(suivi_admin3, by=c("pcode_admin3"="admin3")) |> 
    mutate(
        collecte_com_hote=replace_na(collecte_com_hote, 0),
        collecte_pdi=replace_na(collecte_pdi, 0),
        collecte_refugie=replace_na(collecte_refugie, 0),
        collecte_retourne=replace_na(collecte_retourne, 0),
        collecte_total=replace_na(collecte_total, 0),
        taux_collecte=round(collecte_total/enquete_total*100,1),
        etat=case_when(
            taux_collecte==0 ~ "Non démarré",
            taux_collecte>0 & taux_collecte<100 ~ "En cours",
            taux_collecte>=100 ~ "Terminé"
        ),
        etat_hote=case_when(
            collecte_com_hote==0 ~ "Non démarré",
            collecte_com_hote>0 & collecte_com_hote<enquete_pnd ~ "En cours",
            enquete_pnd==collecte_com_hote ~ "Terminé"
        ),
        etat_pdi=case_when(
            collecte_pdi==0 ~ "Non démarré",
            collecte_pdi>0 & collecte_pdi<enquete_pdi ~ "En cours",
            enquete_pdi==collecte_pdi ~ "Terminé"
        ),
        etat_refugie=case_when(
            collecte_refugie==0 ~ "Non démarré",
            collecte_refugie>0 & collecte_refugie<enquete_ref ~ "En cours",
            enquete_ref==collecte_refugie ~ "Terminé"
        ),
        etat_retourne=case_when(
            collecte_retourne==0 ~ "Non démarré",
            collecte_retourne>0 & collecte_retourne<enquete_ret ~ "En cours",
            enquete_ret==collecte_retourne ~ "Terminé"
        )
    )


### Données pour les box
total_collecte <- sum(tableau_suivi_admin1$collecte_total)
collecte_com_hote <- sum(tableau_suivi_admin1$collecte_com_hote)
collecte_pdi <- sum(tableau_suivi_admin1$collecte_pdi)
collecte_refugie <- sum(tableau_suivi_admin1$collecte_refugie)
collecte_retourne <- sum(tableau_suivi_admin1$collecte_retourne)

total_survey <- sum(sample_cmr_admin1$enquete_total)
taux_collecte <- total_collecte/total_survey*100
survey_com_hote <- sum(sample_cmr_admin1$enquete_pnd)
taux_collecte_com_hote <- collecte_com_hote/survey_com_hote*100
survey_pdi <- sum(sample_cmr_admin1$enquete_pdi)
taux_collecte_pdi <- collecte_pdi/survey_pdi*100
survey_refugie <- sum(sample_cmr_admin1$enquete_ref)
taux_collecte_refugie <- collecte_refugie/survey_refugie*100
survey_retourne <- sum(sample_cmr_admin1$enquete_ret)
taux_collecte_retourne <- collecte_retourne/survey_retourne*100

summary_table <- raw_data_cmr %>%
  group_by(stratification, today) %>%
  summarise(count = n(), .groups = "drop")

summary_wide <- summary_table %>%
  arrange(today) %>% 
  pivot_wider(names_from = stratification, values_from = count, values_fill = 0)


summary_wide$today <- ymd(summary_wide$today)

summary_wide <- summary_wide %>%
  mutate(
    population_non_deplacee = if (!"population_non_deplacee" %in% names(.)) 0 else population_non_deplacee,
    deplace_interne = if (!"deplace_interne" %in% names(.)) 0 else deplace_interne,
    refugie = if (!"refugie" %in% names(.)) 0 else refugie,
    retourne = if (!"retourne" %in% names(.)) 0 else retourne
  )


```


## Column - Overview NER 

### Row - Overall Summary

```{r}
value_box(
  title = "Enquêtes réalisées I Total",
  value = paste0(total_collecte,"/",total_survey, " (", round(taux_collecte, 1), "%)"),
  showcase = bsicons::bs_icon("Clipboard2 check"),
  theme = "bg-success"
)

```

```{r}
value_box(
  title = "Enquêtes réalisées I Communauté hôte",
  value = paste0(collecte_com_hote,"/",survey_com_hote, " (", round(taux_collecte_com_hote, 1), "%)"),
  showcase = bsicons::bs_icon("Person standing"),
  theme = "primary"
)
```

```{r}
value_box(
  title = "Enquêtes réalisées I PDI",
  value = paste0(collecte_pdi,"/",survey_pdi, " (", round(taux_collecte_pdi, 1), "%)"),
  showcase = bsicons::bs_icon("Person walking"),
  theme = "yellow"
)
```

```{r}
value_box(
  title = "Enquêtes réalisées I Réfugiés",
  value = paste0(collecte_refugie,"/",survey_refugie, " (", round(taux_collecte_refugie, 1), "%)"),
  showcase = bsicons::bs_icon("People"),
  theme = "red"
)
```

```{r}
value_box(
  title = "Enquêtes réalisées I Retournés",
  value = paste0(collecte_retourne,"/",survey_retourne, " (", round(taux_collecte_retourne, 1), "%)"),
  showcase = bsicons::bs_icon("Arrow counterclockwise"),
  theme = "orange"
)
```

### Row - Summary by project {.tabset}

```{r}
#| label: collecte-admin1-cmr
#| title: Etat d'avancement I Admin1
datatable(
  tableau_suivi_admin1,
   extensions = c("Buttons", "FixedHeader"),
  options = list(
    pageLength = 10,
    autoWidth = TRUE,
    fixedHeader = TRUE,
      fixedColumns = list(
      leftColumns = 2 
    ),
    dom = "Bfrtip",
    language = list(url = '//cdn.datatables.net/plug-ins/1.10.11/i18n/French.json'),
    buttons = list(
      list(
        extend = "excel",
        text = '<span style="font-size:10px;">📥</span> Excel',
        exportOptions = list(columns = ":visible")
      )
    ),
    columnDefs = list(
      list(targets = c("etat_hote", "etat_pdi", "etat_refugie", "etat_retourne"), visible = FALSE),
      list(targets = "_all", className = "dt-left")
    )
  ),
  rownames = FALSE,
  class = "compact hover nowrap"
) |>
  formatStyle(
    "taux_collecte",
    background = styleColorBar(c(0, 100), "#d65c5c"),
    backgroundSize = "100% 80%",
    backgroundRepeat = "no-repeat",
    backgroundPosition = "center"
  ) |>
  formatStyle(
    "collecte_total",
    fontWeight = "bold",
    color = styleInterval(
      c(50, 100),
      c("#E67E22", "#b0d3ab", "#0d4420")
    )
  ) |>
  formatStyle(
    c("collecte_com_hote", "collecte_pdi", "collecte_refugie", "collecte_retourne"),
    backgroundColor = styleEqual(
      c(0, NA),
      c("#f8d7da", "#ffffff")
    )
  )

```

```{r}
#| label: collecte-admin2-cmr
#| title: Etat d'avancement I Admin2
datatable(
  tableau_suivi_admin2,
  extensions = c("Buttons", "FixedHeader"),
  options = list(
    pageLength = 10,
    autoWidth = TRUE,
    fixedHeader = TRUE,
      fixedColumns = list(
      leftColumns = 4 
    ),
    dom = "Bfrtip",

    columnDefs = list(
      list(
        targets = c("etat_hote", "etat_pdi", "etat_refugie", "etat_retourne"),
        visible = FALSE
      )
    ),

    buttons = list(
      list(
        extend = "excel",
        text = "📥 Télécharger Excel",
        exportOptions = list(
          columns = ":visible"
        )
      )
    )
  ),
  rownames = FALSE,
  class = "compact small-text"
) |>
  formatStyle(
    c("collecte_total", "etat", "taux_collecte"),
    valueColumns = "etat",
    backgroundColor = styleEqual(
      c("Non démarré", "En cours", "Terminé"),
      c("#f8d7da", "#fff3cd", "#d1e7dd")
    )
  ) |>
  formatStyle(
    "collecte_com_hote",
    valueColumns = "etat_hote",
    backgroundColor = styleEqual(
      c("Non démarré", "En cours", "Terminé"),
      c("#f8d7da", "#fff3cd", "#d1e7dd")
    )
  ) |>
  formatStyle(
    "collecte_pdi",
    valueColumns = "etat_pdi",
    backgroundColor = styleEqual(
      c("Non démarré", "En cours", "Terminé"),
      c("#f8d7da", "#fff3cd", "#d1e7dd")
    )
  ) |>
  formatStyle(
    "collecte_refugie",
    valueColumns = "etat_refugie",
    backgroundColor = styleEqual(
      c("Non démarré", "En cours", "Terminé"),
      c("#f8d7da", "#fff3cd", "#d1e7dd")
    )
  ) |>
  formatStyle(
    "collecte_retourne",
    valueColumns = "etat_retourne",
    backgroundColor = styleEqual(
      c("Non démarré", "En cours", "Terminé"),
      c("#f8d7da", "#fff3cd", "#d1e7dd")
    )
  )

```

```{r}
#| label: collecte-admin3-cmr
#| title: Etat d'avancement I Admin3
datatable(
  tableau_suivi_admin3,
   extensions = c("Buttons", "FixedHeader"),
  options = list(
    pageLength = 10,
    autoWidth = TRUE,
    fixedHeader = TRUE,
      fixedColumns = list(
      leftColumns = 6 
    ),
    dom = "Bfrtip",
    language = list(url = '//cdn.datatables.net/plug-ins/1.10.11/i18n/French.json'),
    buttons = list(
      list(
        extend = "excel",
        text = '<span style="font-size:10px;">📥</span> Excel',
        exportOptions = list(columns = ":visible")
      )
    ),
    columnDefs = list(
      list(targets = c("etat_hote", "etat_pdi", "etat_refugie", "etat_retourne"), visible = FALSE),
      list(targets = "_all", className = "dt-left")
    )
  ),
  rownames = FALSE,
  class = "compact hover nowrap"
) |>
  formatStyle(
    "taux_collecte",
    background = styleColorBar(c(0, 100), "#d65c5c"),
    backgroundSize = "100% 80%",
    backgroundRepeat = "no-repeat",
    backgroundPosition = "center"
  ) |>
  formatStyle(
    "collecte_total",
    fontWeight = "bold",
    color = styleInterval(
      c(50, 100),
      c("#E67E22", "#b0d3ab", "#0d4420")
    )
  ) |>
  formatStyle(
    c("collecte_com_hote", "collecte_pdi", "collecte_refugie", "collecte_retourne"),
    backgroundColor = styleEqual(
      c(0, NA),
      c("#f8d7da", "#ffffff")
    )
  )

```


# Mauritanie

## Column - Overview NER 

### Row - Overall Summary

### Row - Summary by project {.tabset}

# Burkina Faso

## Column - Overview NER 

### Row - Overall Summary

### Row - Summary by project {.tabset}
